【裁判字號】    98,毒抗,349
【裁判日期】    980831
【裁判案由】    毒品危害防制條例
【裁判全文】
臺灣高等法院刑事裁定                 98年度毒抗字第349號
  抗  告  人
  即  被  告  甲○○
                  （現於臺灣臺北看守所附設勒戒所執行中）
上列抗告人因違反毒品危害防制條例案件，不服臺灣板橋地方法
院98年度毒聲字第1041號，民國 98年7月28日所為送強制戒治裁
定裁定，提起抗告，本院裁定如下：
    主  文
抗告駁回。
    理  由
一、本件抗告意旨略以：抗告人前因施用第二級毒品甲基安非他
    命，經台灣板橋地方法院裁定送觀察勒戒。惟抗告人係因97
    年初工廠倒閉失業六月餘，嗣就業於進寶貨運擔任司機，常
    開夜車往返中部及北部，月薪又僅兩萬餘，壓力龐大，始無
    心沾上毒品，並非沉迷或成癮。抗告人身負家庭重擔，現已
    後悔不已，期間也無再繼續施用任何毒品，且主動報到勒戒
    ，勒戒期間表現良好，毫無違規紀錄，而抗告人妻身染重病
    ，並有一子一女亟待照料，抗告人確係痛定思痛，而現今工
    作難找，若連司機之工作都喪失，家計又會因而陷入困境，
    為此依法提起抗告，請求撤銷原裁定云云。
二、按犯毒品危害防制條例第10條之罪，應先將被告送勒戒處所
    觀察、勒戒，經觀察、勒戒後，認受觀察、勒戒人有繼續施
    用毒品傾向者，檢察官應聲請法院裁定令入戒治處所強制戒
    治，其期間為 6個月以上，至無繼續強制戒治之必要為止；
    但最長不得逾1年，同條例第20條第2項定有明文。查被告於
    民國（下同）98年1月8日凌晨0時許在其位於台北縣板橋市
    ○○街32巷5之4號住處內，施用第二級毒品甲基安非他命一
    次。嗣於同日凌晨0時30分許，在上址為警查獲，而經警採
    集其尿液送請台灣檢驗科技股份有限公司鑑驗結果，發現呈
    安非他命類陽性反應，有該公司出具之濫用藥物尿液檢驗報
    告乙份在卷可參，並據被告供承不諱在卷，足認被告確有於
    上開時地施用第二級毒品之事實，原審因而依臺灣板橋地方
    法院檢察署檢察官之聲請，以98年度毒聲字第303號裁定送
    觀察、勒戒，而被告於98年6月15日入勒戒處所執行觀察、
    勒戒後，經送醫師研判後認有繼續施用毒品之傾向，此有臺
    灣臺北看守所附設勒戒處所98年7月17日出具之有無繼續施
    用毒品傾向證明書暨評估標準紀錄表各乙份附卷可稽，原審
    因而依台灣板橋地方法院檢察署檢察官之聲請，依上揭法條
    規定，裁定令被告入戒治處所施以強制戒治，其期間為六個
    月以上，至無繼續強制戒治之必要為止，但最長不得逾一年
    ，經核並無不合，茲被告於受觀察勒戒後，既經該勒戒所依
    被告之人格特質、臨床徵候及環境相關因素而評定認其有繼
    續施用毒品之傾向，依上揭法條規定，即應裁定送被告至戒
    治所處施以強制戒治，以達戒除施用毒品之惡習，被告徒憑
    己意認已無施用毒品之惡習，而無施以強制戒治之必要，並
    指摘原裁定不當，尚難認有理由，應予駁回。
據上論斷，應依刑事訴訟法第412條，裁定如主文。
中    華    民    國    98    年    8     月    31    日
                  刑事第十五庭  審判長法  官  吳昭瑩
                                      法  官  李釱任
                                      法  官  張傳栗
以上正本證明與原本無異。
不得再抗告。
                                      書記官  吳玉華
中    華    民    國    98    年    8     月    31    日


司法院資訊處製作；財團法人民間司法改革基金會備份。
